# 购销合同与加工承揽合同的区别

提问人：shuihu19810817 时间：2011-07-24 19:10:05
陈老师您好: 购销合同与加工承揽合同的区别是什么？如何有效的区分？希望陈老师的答复能有相关的法律法规作为支撑。谢谢解答！

回答人：chenyiwei
这是法律方面的问题，建议咨询法律专业人士。你可以先看看《合同法》及其司法解释中的相关规定。网上相关的资料应该也有不少，使用主流的搜索引擎应当都可以搜索到的。 就会计核算和信息披露而言，应注意遵循实质重于形式的原则，即根据本会计主体作为合同一方在合同履行过程中实际承担的权利和义务、风险与报酬，来确定会计处理原则，而不能仅仅依据法律形式。除了了解法律上对于这两类合同差异的规定外，还应当关注特定的合同条款，以及该合同与其他合同或协议之间是否存在关联等因素，在综合分析所有相关信息的基础上，才能确定最终的会计处理方法。例如，就会计处理而言，该两类合同对会计处理的最主要影响可能就是考虑本企业在合同履行过程中是否承担标的存货的市场价格变动和残次冷背风险等一般存货风险。